台灣屏東地方法院刑事判決　96年度簡上字第110號
上　訴　人　乙○○○
即　被　告
選任辯護人　甲○○　律師
上列上訴人因竊佔案件，不服本院96年度簡字第143 號中華民國
96年4 月30日刑事簡易判決（96年度偵字第581 號），提起上訴
，本院判決如下：
    主  文
上訴駁回。
乙○○○緩刑貳年。
    事實及理由
一、本件經本院審理結果，認原審以被告確實有竊佔附件土地複
    丈成果圖所示A 部分土地之犯行，依刑法第320 條之規定，
    判處被告有期徒刑4 月，如易科罰金以銀元300 元即新台幣
    900 元折算1 日，經核無不當，應予維持，本院認定之事實
    、依據之證據及理由均與第一審判決所認定相同，均引用之
    。
二、被告乙○○○上訴意旨略以：其對於原審之認事、用法及量
    刑均無意見，惟當初會佔據上開土地，係因地政機關重測結
    果，將其已合法購買佔用之屏東縣鹽埔鄉○○段第579 號土
    地界址移動，致其自民國71年間起合法佔用之附件A 部分土
    地，變為鄰地即新高段第583 號土地之一部分，其認為地政
    機關之鑑界有誤，故一開始不願意將該部分土地交還告訴人
    ，現已知應循經界確認訴訟之民事訴訟途徑解決紛爭，故願
    認錯並將所佔用之上開土地交還告訴人，且願將佔用時所設
    立之地上物自費全部清除，請求給予宣告緩刑等語。
三、被告未曾受有期徒刑之宣告，此有台灣高等法院被告前案紀
    錄表可參，而究被告之犯罪動機確係因為其於民國71年間購
    入上開新高段第579 號土地時，與相鄰之583 號土地確係以
    新高段第442 號土地（原為未登錄地，於87年地政機關辦理
    地籍圖重測後，始發現並登錄為第442 號國有土地）即既成
    道路為界，嗣因地籍圖重測結果，始發現原界址座標有誤，
    將第442 號土地北移，致現在的第442 號土地與既成道路間
    空出上述系爭附件複丈成果圖上之A 部分土地，此有屏東縣
    里港地政事務所95年6 月26日及同年11月17日之土地複丈成
    果圖各一分附卷可憑，且經本院依職權向屏東縣里港地政事
    務所函詢結果，該所亦覆稱上開新高段第442 號道路南移（
    即地籍圖上新高段第442 號土地北移）一事，係於受理被告
    申請界址鑑定現場訂界時始知悉，至於新高段第442 號土地
    係於何時北移，該所亦無資料可查，且該新高段第442 號土
    地北移結果，就會對於相鄰之新高段第579 號土地（被告所
    有）、第583 號土地（告訴人所有）面積有所影響，但現無
    資料證明影響多少等情，亦經屏東縣里港地政事務所以96年
    6 月20日屏里地二字第0960004001號函、96年7 月3 日屏里
    地二字第096004258 號函覆可稽，可見被告所辯其犯罪動機
    ，係因原購買土地時與鄰地之經界（即新高段第442 號土地
    之既成道路），於其已購買使用土地多年後北移，但未為其
    所知悉，且界址北移結果是否影響其土地面積亦未經地政機
    關告知，始於鑑界後因心有不甘而竊佔上開A 部分土地等情
    非虛，而被告於本院審理中已坦承犯行，深表悔意，表示絕
    不再犯，並已將該佔用部分土地之圍籬拆除，且願意將佔用
    該部分土地時所設立之地上物再全部清除，以利告訴人使用
    ，而告訴代理人雖當庭亦稱被告確已將圍籬清除，但尚留下
    部分作物及鐵絲網尚未清除，惟堅持被告除應將地上物全部
    清除外，尚須依其要求另於庭外與其達成民事和解，才願原
    諒被告，並同意法院予緩刑諭知，但經本院一再詢問究希望
    被告如何歸還土地及賠償，告訴代理人卻一再堅持要在庭外
    與被告談，不願當庭陳明，故本院認為告訴代理人既未陳明
    其和解條件，自不能逕以被告無法成就告訴人方面之要求即
    認其無悔意或不宜予緩刑宣告，故本院認為被告經此刑之宣
    告，應知所警惕而無再犯之虞，其所受之宣告刑，以暫不執
    行為適當，爰併予宣告緩刑，以啟自新。
四、依刑事訴訟法第455 條之1 第3 項、第373 條、第368 條，
    刑法第74條第1項第1款，判決如主文。
本案經檢察官靳隆坤到庭執行職務。
中　　華　　民　　國　　96　　年　　7 　　月　　13　　日
                  刑事第四庭  審判長法  官  莊鎮遠
                                    法  官  劉敏芳
                                    法  官  王以齊
以上正本證明與原本無異。
不得上訴。
中　　華　　民　　國　　96　　年　　7 　　月　　13　　日
                                    書記官  薛慧茹
